臺灣臺北地方法院交通事件裁定　　　　　　　　　　九十三年度交聲字第九三三號
　　異　議　人
　　即受處分人　甲○○
右列受處分人因違反道路交通管理處罰條例案件，對於臺北市交通事件裁決所中華民
國九十三年九月十四日所為之處分（原處分案號：北市裁三字第裁二二─ΑＣＶ一七
八一九三），聲明異議，本院裁定如左：
    主      文
異議駁回。
    理      由
一、按汽車駕駛人，未領有駕駛執照駕車者，處新臺幣（下同）六千元以上一萬二千
    元以下罰鍰，道路交通管理處罰條例第二十一條第一項第一款規定甚明，而所謂
    汽車，依道路交通安全規則第二條第一項第一款之規定，尚包括機器腳踏車（即
    一般所謂機車）。又行為人未領有駕駛執照而駕駛機器腳踏車者，如於舉發通知
    單上所載之應到案日期前到案聽候裁決，經主管機關調查後仍認定其有違反道路
    交通管理處罰條例之行為者，依違反道路交通管理事件統一裁罰基準及處理細則
    （下稱處理細則）第四十四條第一項及違反道路交通管理事件統一裁罰基準表（
    下稱基準表）之規定，須對該行為人處六千元之罰鍰。
二、本件異議人即受處分人甲○○於民國九十三年八月十六日晚上八時許，未領有駕
    駛執照而駕駛ＧＸＧ─九五八號重型機車，行經臺北市大直迎風河濱公園自行車
    專用道，經臺北市政府警察局中山分局大直派出所員警吳修安以受處分人有違反
    道路交通管理處罰條例第二十一條第一項第一款之無照駕駛違規行為，掣單舉發
    ，經將舉發通知單送達受處分人後，受處分人於應到案日期（九十三年八月三十
    一日）前之九十三年八月十七日向原處分機關提出申訴，經原處分機關函請舉發
    單位調查結果，仍認受處分人確有前開違規行為，原處分機關乃依道路交通管理
    處罰條例第二十一條第一項第一款、處理細則第四十四條第一項暨基準表之規定
    ，於九十三年九月十四日以北市裁三字第裁二二─ＡＣＶ一七八一九三號裁決書
    裁處受處分人罰鍰六千元。
三、受處分人聲明異議意旨略以：伊即將考機車駕照，有合格駕駛人載至河濱公園內
    空地練習，在非常小心且是在晚間八點無超速，人亦非常稀少加上有合格駕駛人
    陪同的情形下練習，所以希望法院能給伊一次機會云云。
四、經查，受處分人確有於九十三年八月十六日晚上八時許，在台北市大直迎風河濱
    公園內，經警攔停舉發「無照駕駛」之違規，此迭為受處分人所不爭執（見卷附
    受處分人於交通違規案件陳述書及聲明異議狀內之陳述），復經本院傳訊證人吳
    修安即舉發本件交通違規事件之員警到庭詰證屬實（見本院九十三年十月五日訊
    問筆錄第二頁）；且受處分人既知自己無駕駛執照，猶仍騎乘機車，從道路交通
    管理處罰條例第二十一條第一項第一款僅規定「汽車駕駛人未領有駕駛車者，處
    ‧‧六千元以上一萬二千元以下罰鍰」，其並未排除練習駕車之情形，足見受處
    分人僅以考照練習之特殊情況資為抗辯，顯與前揭道路交通管理處罰條例之規定
    不符，是以受處分人之抗辯於法有違，其交通違規事證明確，足堪認定。
五、綜上所述，受處分人確有未領有駕駛執照，而於前開時、點駕駛機車之違反道路
    交通管理處罰條例之行為，其於應到案日期前提出申訴，從而，原處分機關依道
    路交通管理處罰條例第二十一條第一項第一款、處理細則第四十四條第一項暨基
    準表之規定，裁處受處分人罰鍰六千元，核無違誤；本件受處分人之異議為無理
    由，自應將其異議駁回。
據上論斷，應依道路交通案件處理辦法第十九條，裁定如主文。
中　　　華　　　民　　　國　　九十三　　年　　　十　　　月　　　七　　　日
                                  臺灣臺北地方法院交通法庭
                                      法  官  蔡世祺
如不服本裁定，應於裁定送達後五日內，向本院提出抗告狀。
右正本證明與原本無異。
                                      書記官  柯貞如
中　　　華　　　民　　　國　　九十三　　年　　　十　　　月　　 十一 　　日
